臺灣士林地方法院民事簡易判決
110年度士簡字第941號
原      告  蕭秀琴
被      告  周宜璇

訴訟代理人  李思賢
上列當事人間因被告過失傷害案件（109年度審交易字第722號）
，原告提起刑事附帶民事訴訟請求損害賠償事件（109年度審交
附民字第399號），經本院刑事庭裁定移送前來，本院於民國111
年5月19日言詞辯論終結，判決如下：
    主  文
被告應給付原告新臺幣壹拾伍萬肆仟捌佰玖拾參元，及自民國一
○九年九月二十一日起至清償日止，按週年利率百分之五計算之
利息。
原告其餘之訴駁回。
訴訟費用新臺幣陸仟貳佰玖拾元，其中新臺幣壹仟柒佰玖拾壹元
應由被告負擔，其餘由原告負擔。
本判決原告勝訴部分得假執行。
原告其餘假執行之聲請駁回。
    事實及理由要領
一、按訴狀送達後，原告不得將原訴變更或追加他訴。但擴張或
    減縮應受判決事項之聲明者，不在此限。民事訴訟法第255 
    條第1項第3款定有明文。查本件原告於起訴時原聲明：被告
    應給付原告新臺幣（下同）48萬6,992元，及自109年9月21
    日起至清償日止，按週年利率5％計算之利息。嗣於本院審理
    中，擴張訴之聲明：被告應給付原告54萬5,731元，及其中4
    8萬6,992元自109年9月21日起至清償日止；其中5萬8,739元
    自111年4月14日起至清償日止，按週年利率5％計算之利息。
    經核，原告上開擴張部分，合於上開規定，應予准許。又被
    告經合法通知，未於最後言詞辯論期日到場，核無民事訴訟
    法第386條各款所列情形，爰依原告之聲請，由其一造辯論
    而為判決。
二、原告主張：被告於民國108年10月13日17時25分許，騎乘車
    牌號碼000-0000號機車，於新北市○○區○○路0段000號前人行
    道上時，因貿然騎乘上開機車自人行道穿越自行車專用道，
    致撞上沿該處人行道行走之原告，原告因而受有頭部挫傷、
    頸部挫傷、左側上臂挫傷瘀血、左側手挫傷瘀血、頸椎第五
    六節椎間軟骨突出等傷害，支出醫療費用2萬5,831元（其中
    馬偕紀念醫院1萬2,851元、實康復健科診所1萬2,980元）、
    就醫交通費用5萬2,000元（馬偕紀念醫院20次每次260元、
    實康復健科診所234次每次200元）、後續治療費用及交通費
    23萬2,000元、受有2個月無法工作及復健117次請假半天之
    損失（每月領現金3萬5,000元）共13萬5,900元，並請求精
    神慰撫金10萬元，被告已給付原告部分賠償5萬元，且原告
    已領取強制責任險理賠保險金5,821元，乃依侵權行為之法
    律關係，提起本件訴訟等語，並聲明求為判決被告應給付54
    萬5,731元，及其中48萬6,992元自109年9月21日起至清償日
    止；其中5萬8,739元自1111年4月14日起至清償日止，按週
    年利率5％計算之利息，且願供擔保請准宣告假執行。
三、被告未於最後言詞辯論期日到庭，惟曾到庭略以：對原告椎
    肩盤突出與系爭車禍相關不爭執。請求項目部分，交通費用
    請依單據判決，精神慰撫金請依法判決，工作損失部分，依
    馬偕醫院回函意見，請法院依原告請假資料判決，復健次數
    請法院審酌，及每次是否要請假一天，亦請法院依法審酌，
    受傷醫療費請依醫療院所開出之收據判決，後續醫療費用，
    此部分未發生，請依法駁回等語，資為抗辯，並聲明求為判
    決駁回原告之訴。
四、本院得心證之理由
(一)按因故意或過失，不法侵害他人之權利者，負損害賠償責任
    。汽車、機車或其他非依軌道行駛之動力車輛，在使用中加
    損害於他人者，駕駛人應賠償因此所生之損害。不法侵害他
    人之身體或健康者，對於被害人因此喪失或減少勞動能力或
    增加生活上之需要時，應負損害賠償責任。不法侵害他人之
    身體、健康、名譽、自由、信用、隱私、貞操，或不法侵害
    其他人格法益而情節重大者，被害人雖非財產上之損害，亦
    得請求賠償相當之金額。民法第184條第1項前段、第191條
    之2前段、第193條第1項、第195條第1項前段分別定有明文
    。又不法侵害他人之人格權，被害人受有非財產上損害，請
    求加害人賠償相當金額之慰撫金時，法院對於慰撫金之量定
    ，應斟酌實際加害情形、所造成之影響、被害人痛苦之程度
    、兩造之身分地位經濟情形及其他各種狀況，以核定相當之
    數額；再非財產上損害之慰撫金數額，究竟若干為適當，應
    斟酌兩造身分、地位及經濟狀況，俾為審判之依據（最高法
    院47年台上字第1221號、51年台上字第223號等判例參照）
    。
(二)經查，本件原告主張於上開時地發生系爭車禍，原告受有上
    開傷害之事實，為被告所不爭執，堪信為真。是原告因被告
    之侵權行為受有損害，請求被告負擔損害賠償責任，依上開
    規定，應屬有據。又被告已給付原告部分賠償5萬元，且原
    告已領取強制責任險理賠保險金5,821元之事實，亦為兩造
    所不爭執，應可認定，而予以扣除。
(三)茲就原告上開請求審認如下：
　1.就醫療費用部分：原告因被告之侵權行為致其身體受有傷害
    ，分別至馬偕紀念醫院、實康復健科診所就診，分別支出5,
    421元、1萬2,660元，有卷附之診斷證明書、收據等件為憑
    （見本院卷第124至198頁），核屬治療上之必要支出，是原
    告此部分請求，應屬可採，逾此範圍之請求，原告則未提出
    何單據以證明有其他部分支出，難認有據。
　2.就交通費用部分：原告主張其此部分支出為5萬2,000元，然
    未提出相關單據或事證供參，亦未提出其計算每次費用之標
    準為何，是原告此部分請求，尚無可採。
　3.就後續治療費用及交通費部分：原告就此部分請求均未提出
    相關單據或事證供參，是原告此部分請求，尚無可採。
　4.就工作損失部分：觀諸原告所提出之請假證明單（見本院卷
    第232頁），其上記載：108年10月14日至12月15日請假2個
    月，109年2月19日、3月23日、6月3日各請假1日，109年1月
    7日至109年12月31日共請假107次，及110年1月9日至2月26
    日共請假7次等內容，故原告主張受有2個月無法工作及復健
    117次請假半天之損失，應為可採。惟原告未就月薪3萬5,00
    0元盡舉證之責，則應分別以行政院勞動部發布，自108年1
    月1日起實施，每月基本工資2萬3,100元，自109年1月1日起
    實施，每月基本工資2萬3,800元，及自110年1月1日起實施
    ，每月基本工資2萬4,000元，計算原告之薪資損失為9萬2,6
    33元（計算式：(2萬3,100×2)＋(2萬3,800÷30×55)＋(2萬4,00
    0÷30×3.5)＝9萬2,633，元以下四捨五入）。
　5.就精神慰撫金部分：本院衡諸被告侵權行為之手段、方式、
    所造成被告損害及其程度、侵權行為情況等一切情狀，本院
    認原告請求非財產上損害即精神慰撫金10萬元為妥適。
　6.綜上，原告所受損害金額合計為21萬0,714元（計算式：5,4
    21＋1萬2,660＋9萬2,633＋10萬＝21萬0,714），再扣除被告已
    給付之5萬元，及原告已領取強制責任險理賠保險金5,821元
    後，原告所得請求之金額為15萬4,893元（計算式：21萬0,7
    14－5萬－5,821＝15萬4,893）。
五、從而，原告依上開法律關係，訴請被告給付15萬4,893元，
    及自109年9月21日起至清償日止，按週年利率5％計算之利息
    ，為有理由，應予准許，逾此範圍之請求，則無理由，應予
    駁回，此部分假執行之聲請，失所附麗，併予駁回。
六、本件原告勝訴部分，係就民事訴訟法第427條第1項適用簡易
    程序所為被告敗訴之判決，依民事訴訟法第389條第1項第3
    款規定，應依職權宣告假執行，原告之聲請不另准駁，並依
    職權確定訴訟費用為6,290元（第一審裁判費），其中1,791
    元由被告負擔，其餘由原告負擔。
中　　華　　民　　國　　111 　年　　6 　　月　　2 　　日
                  士林簡易庭  法  官  楊峻宇
以上為正本係照原本作成。
如不服本判決，應於判決送達後20日內向本庭提出上訴狀。（須
按他造當事人之人數附繕本）。 
中　　華　　民　　國　　111 　年　　6 　　月　　2 　　日
                              書記官  蘇彥宇